【裁判字號】    98,易,123
【裁判日期】    980331
【裁判案由】    竊盜
【裁判全文】
臺灣嘉義地方法院刑事判決               98年度易字第123號
公  訴  人  臺灣嘉義地方法院檢察署檢察官
被      告  乙○○
上列被告因竊盜案件，經檢察官提起公訴（98年度偵字第1100號
），本院判決如下：
    主  文
乙○○共同犯刑法第三百二十一條第一項第一、二、三款之竊盜
罪，處有期徒刑拾月；扣案之一字螺絲起子壹把、黑色棉質手套
壹雙及手電筒壹支均沒收。
    犯罪事實
一、乙○○與某姓名、年籍不詳，綽號「阿泰」之成年男子共同
    基於意圖為自己不法所有之犯意聯絡，於民國九十八年一月
    三十日凌晨三時二十分許，共乘機車，前往嘉義市美源里新
    庄三之三號甲○○住處，由乙○○在旁把風，而由「阿泰」
    持其所有客觀上足對人之生命、身體、安全構成威脅，具有
    危險性而可作為兇器使用之一字螺絲起子一把，敲破該處後
    門玻璃（毀棄損壞部分，未據告訴），將門打開後，其等隨
    即進入該處客廳（侵入住宅部分，亦未據告訴），由「阿泰
    」竊取甲○○所有之皮包一只（內有新臺幣三百九十元），
    得手後，「阿泰」乃將皮包交予乙○○，嗣因甲○○查覺住
    處遭人侵入行竊，乃電告親戚到場協助並委請鄰居報警處理
    ，經警據報到場後，乃當場逮捕乙○○（阿泰趁隙逃逸），
    並查獲「阿泰」所有供行竊所用之一字螺絲起子一把、黑色
    棉質手套一雙及手電筒一支等物。
二、案經嘉義市政府警察局第一分局報由臺灣嘉義地方法院檢察
    署檢察官偵查起訴。
    理  由
壹、程序事項
    按被告以外之人於審判外之陳述，雖不符刑事訴訟法第一百
    五十九條之一至之四之規定，而經當事人於審判程序同意作
    為證據，法院審酌該言詞陳述或書面陳述作成時之情況，認
    為適當者，亦得為證據。當事人、代理人或辯護人於法院調
    查證據時，知有第一百五十九條第一項不得為證據之情形，
    而未於言詞辯論終結前聲明異議者，視為有前項之同意，此
    觀刑事訴訟法第一百五十九條之五規定甚明。本件公訴檢察
    官及被告乙○○於本院準備程序及審理時對於證人即被害人
    甲○○於警詢之指陳內容、證人謝佳榮、謝智豪、謝慶壽警
    詢之證述內容暨其他相關具傳聞性質之證據資料等證據能力
    ，均表示無意見，同意作為本案之證據，且迄於言詞辯論終
    結前亦未聲明異議。本院審酌前揭證人之陳述及證據資料作
    成時之情況，核無違法取證或其他瑕疵，認為以之作為證據
    為適當，自得作為證據，合先敘明。
貳、實體事項
一、訊據被告乙○○對於上開犯罪事實坦承不諱，核與被告於警
    局初詢、檢察官偵查時所供述之情節均屬相符，互核被告供
    述之情節與證人即被害人甲○○之陳證情節與證人謝佳榮、
    謝智豪、謝慶壽之證述情節亦屬相符，復有扣押筆錄、扣押
    物品目錄表、扣押物品清單、被害報告單、現場照片、贓物
    認領保管單及扣押物品照片等件附卷及一字螺絲起子一把、
    黑色棉質手套一雙及手電筒一支等物扣案可資佐證，事證明
    確，被告犯行，洵堪認定。
二、核被告乙○○所為，係犯刑法第三百二十一條第一項第一款
    、第二款、第三款之攜帶兇器毀壞安全設備於夜間侵入住宅
    竊盜罪。被告與真實姓名不詳、綽號「阿泰」之成年男子就
    前開犯行有犯意之聯絡及行為之分擔，均為共同正犯。爰審
    酌被告因負債缺錢花用而受網友「阿泰」慫恿起意犯罪之動
    機、目的，被告前有竊盜犯罪前案紀錄、於九十二年九月十
    六日因竊盜案執行期滿，翌日出監（此有臺灣高等法院被告
    前案紀錄表在卷可參）之品行、其與「阿泰」共同攜帶兇器
    毀壞安全設備於夜間侵入住宅竊盜之手段、所竊財物之財產
    價值非高、攜帶兇器於夜間侵入住宅行竊對被害人居家安全
    所生危害、被告犯後與被害人達成民事和解（此有和解書一
    件在卷可參），被告自述高中肄業、從事電信器材送貨工作
    之智識程度、未婚、自陳家有母親、父親在北部工作、家中
    經濟狀況不佳之家庭狀況，及其犯罪後坦認犯行、積極查得
    共犯「阿泰」可能之基本個人資料，提供檢察官另案偵辦之
    線索（此有被告提出之便條紙一張附卷可考）之態度等一切
    情狀，量處如主文所示之刑。
三、扣案之一字螺絲起子一把、黑色棉質手套一雙及手電筒一支
    均係共同被告「阿泰」所有供本次犯罪所用之物之情，業據
    被告供明在卷，應依刑法第三十八條第一項第二款之規定宣
    告沒收。
四、至被告提供之「阿泰」基本人資線索資料，允宜由公訴人另
    為適法之偵辦，附此敘明。
據上論斷，應依刑事訴訟法第二百九十九條第一項前段，刑法第
二十八條、第三百二十一條第一項第一款、第二款、第三款、第
三十八條第一項第二款，判決如主文。
本案經檢察官徐鈺婷到庭執行職務。
中    華    民    國    98    年    3     月    31    日
                  刑事第四庭    法  官  許兆慶
以上正本證明與原本無異。
如不服本判決應於收受判決後10日內向本院提出上訴書狀，並應
敘述具體理由；其未敘述上訴理由者，應於上訴期間屆滿後20日
內向本院補提理由書（均須按他造當事人之人數附繕本）「切勿
逕送上級法院」。告訴人或被害人如對於本判決不服者，應具備
理由請求檢察官上訴，其上訴期間之計算係以檢察官收受判決正
本之日期為準。
中    華    民    國    98    年    3     月    31    日
                                書記官  林金福
所犯法條：刑法第321條（加重竊盜罪）
犯竊盜罪而有左列情形之一者，處6月以上、5年以下有期徒刑：
一  於夜間侵入住宅或有人居住之建築物、船艦或隱匿其內而犯
    之者。
二  毀越門扇、牆垣或其他安全設備而犯之者。
三  攜帶兇器而犯之者。
四  結夥三人以上而犯之者。
五  乘火災、水災或其他災害之際而犯之者。
六  在車站或埠頭而犯之者。
前項之未遂犯罰之。


司法院資訊處製作；財團法人民間司法改革基金會備份。
